臺灣臺中地方法院刑事判決             100年度易字第3706號
公  訴  人  臺灣臺中地方法院檢察署檢察官
被      告  戴勝煌
上列被告因竊盜案件，經檢察官提起公訴（100 年度偵字第2192
0 號），被告於準備程序中就被訴事實為有罪之陳述，經告知簡
式審判程序之旨，並聽取當事人之意見後，本院裁定進行簡式審
判程序，判決如下：
    主    文
戴勝煌踰越牆垣及毀壞門扇竊盜，累犯，處有期徒刑捌月。
    事   實
一、戴勝煌（起訴書誤載為張阿龍之前科，應予更正）前於民國
    94年間因竊盜案件，經臺灣臺東地方法院95年度易字第295
    號判決判處有期徒刑10月確定，嗣經同法院96年度聲減字第
    695 號裁定減為有期徒刑5 月確定，於97年4 月10日易科罰
    金執行完畢。詎其不知悔改，竟意圖為自己不法之所有，於
    98年6 月11日上午10時許，翻越劉嘉浡位在新竹縣新埔鎮○
    ○路○ 段25號住家後院圍牆（侵入他人附連圍繞之土地部分
    ，未據告訴），以不詳物品（尚無積極事證足資證明為兇器
    ）破壞前開房屋後門後進入房內，徒手竊取劉嘉浡所有、放
    置在屋內之戒指1 批（約5 至6 只）、手錶2 只、內有零錢
    之撲滿3 個（約值新臺幣〈下同〉3,000 元至4,000 元）、
    現金約5 萬元、消費卷3,000 元、數位相機1 臺、行動電話
    1 支等財物。嗣經劉嘉浡報警後為警循線查獲。
二、案經劉嘉浡訴由新竹縣政府警察局報告臺灣新竹地方法院檢
    察署呈請臺灣高等法院檢察署令轉臺灣臺中地方法院檢察署
    檢察官偵查起訴。
    理    由
一、程序部分：
    按除被告所犯為死刑、無期徒刑、最輕本刑為3 年以上有期
    徒刑之罪或高等法院管轄第一審案件者外，於第一次審判期
    日前之準備程序進行中，被告先就被訴事實為有罪之陳述時
    ，審判長得告知被告簡式審判程序之旨，並聽取當事人、代
    理人、辯護人及輔佐人之意見後，裁定進行簡式審判程序，
    刑事訴訟法第273 條之1 第1 項定有明文。查被告戴勝煌被
    訴竊盜案件，非前開不得進行簡式審判程序之案件，經被告
    於準備程序時就被訴之事實為有罪之陳述，且經本院告知被
    告簡式審判程序之旨，聽取被告及檢察官之意見後，爰依上
    揭規定裁定改依簡式審判程序審判之，先予敘明。又簡式審
    判程序之證據調查，不受刑事訴訟法第159 條第1 項規定之
    限制，參諸刑事訴訟法第273 條之2 規定甚明。因此有關傳
    聞證據之證據能力限制規定無庸予以適用，且本案各項證據
    均無非法取得之情形，故本案以下所引證據，自均得作為認
    定事實之證據。
二、認定犯罪事實所憑之證據及理由：
    上開竊盜之犯罪事實，訊據被告戴勝煌於偵訊及本院準備程
    序、審理中均坦白承認（見灣臺中地方法院檢察署100 年度
    偵字第21920 號卷第28頁、本院卷第42頁背面、第46頁），
    核與被害人劉嘉浡於警詢中證述之情節（見臺灣新竹地方法
    院檢察署99年度偵字第1403號卷第4 頁），證人戴志賢、溫
    國照、陳秋燕等人於偵訊中證述情節（見臺灣新竹地方法院
    檢察署99年度偵字第1403號卷第35、42頁、見臺灣新竹地方
    法院檢察署99年度他字第2247號卷第40、至42頁、第52至56
    頁、臺灣桃園地方法院檢察署100 年度他字第1567號卷第43
    頁、臺灣臺中地方法院檢察署100 年度他字第3956號卷第31
    頁），大致相符；復有通聯紀錄1 份在卷可佐，足認其自白
    與事實相符，事證明確，被告上開犯行，堪以認定。
三、比較新舊法：
    查刑法第321 條業經總統於100 年1 月26日以華總一義字第
    10000015561 號令公布修正，並於100 年1 月28日施行，本
    件被告為前揭竊盜犯行時，刑法第321 條第1 項加重竊盜罪
    原規定為：「犯竊盜罪而有左列情形之一者，處6 月以上、
    5 年以下有期徒刑：一、於夜間侵入住宅或有人居住之建築
    物、船鑑或隱匿其內而犯之者。二、毀越門扇、牆垣或其他
    安全設備而犯之者。三、攜帶兇器而犯之者。四、結夥三人
    以上而犯之者。五、乘火災、水災或其他災害之際而犯之者
    。六、在車站或埠頭而犯之者。前項之未遂犯罰之。」修正
    後之刑法第321 條則規定為：「犯竊盜罪而有下列情形之一
    者，處6 月以上、5 年以下有期徒刑，得併科新臺幣10萬元
    以下罰金：一、侵入住宅或有人居住之建築物、船艦或隱匿
    其內而犯之者。二、毀越門扇、牆垣或其他安全設備而犯之
    者。三、攜帶兇器而犯之者。四、結夥三人以上而犯之者。
    五、乘火災、水災或其他災害之際而犯之者。六、在車站、
    埠頭、航空站或其他供水、陸、空公眾運輸之舟、車、航空
    機內而犯之者。前項之未遂犯罰之。」是被告行為後法律已
    有變更，經比較新舊法後，因修正前刑法第321 條第1 項未
    規定得併科新臺幣10萬元以下罰金，有利於被告，自應適用
    修正前刑法第321 條第1 項之規定。
四、論罪科刑之理由：
  (一)按刑法第321 條第1 項第2 款規定將「門扇」、「牆垣」、
    「其他安全設備」並列，則所謂「門扇」專指門戶而言，應
    屬狹義－指分隔住宅或建築物內外之間之出入口大門而言。
    而所謂「其他安全設備」，指門扇牆垣以外，依通常觀念足
    認防盜之一切設備而言。如電網、門鎖、以及窗戶等是【司
    法院（73）廳刑一字第603 號解釋、臺灣高等法院72年度法
    律座談會研討結果可資參照】。另按刑法第321 條第1 項第
    2 款所謂「毀」係指毀壞，而所謂「越」則指越入、超越或
    踰越而言，祇要毀壞、踰越或超越安全設備之行為使該安全
    設備喪失防閑作用，即該當於前揭規定之要件（最高法院77
    年度台上字第1130號判決意旨參照）。核被告上開所為，係
    犯修正前刑法第32 1條第1 項第2 款踰越牆垣及毀壞門扇之
    加重竊盜罪。
  (二)又被告曾於94年間因竊盜案件，經臺灣臺東地方法院95年度
    易字第295 號判決判處有期徒刑10月確定，嗣經同法院96年
    度聲減字第695 號裁定減為有期徒刑5 月確定，於97年4 月
    10日易科罰金執行完畢等情，有臺灣高等法院被告前案紀錄
    表1 份在卷可稽；被告於有期徒刑執行完畢後5 年內，故意
    再犯本件有期徒刑以上之罪，為累犯，應依刑法第47條第1
    項，加重其刑。
  (三)爰審酌被告不思循正途以謀取所需，竟率爾為本件竊盜犯行
    ，欠缺尊重他人財產權之觀念，其行為殊值非難，併斟酌被
    告於犯罪後坦承犯行，知所悔悟，迄未賠償被害人之損失，
    暨其犯罪手段、智識程度、生活狀況等一切情狀，量處如主
    文所示之刑，以示懲儆。
據上論斷，應依刑事訴訟法第273 條之1 第1 項、第299 條第1
項前段，刑法第2 條第1 項前段、第321 條第1 項第2 款（修正
前）、第47條第1 項，判決如主文。
本案經檢察官戚瑛瑛到庭執行職務。
中    華    民    國   100    年    12    月    28    日
                  刑事第十一庭  法  官  吳昀儒
以上正本證明與原本無異。
如不服本判決應於收受判決後10日內向本院提出上訴書狀，並應
敘述具體理由；其未敘述上訴理由者，應於上訴期間屆滿後20日
內向本院補提理由書（均須按他造當事人之人數附繕本）「切勿
逕送上級法院」。
                                書記官  陳靖騰
中    華    民    國   100    年    12    月    28    日
附錄論罪科刑之法條全文：
修正前中華民國刑法第321條：
犯竊盜罪而有左列情形之一者，處6月以上、5年以下有期徒刑：
一、於夜間侵入住宅或有人居住之建築物、船鑑或隱匿其內而犯
    之者。
二、毀越門扇、牆垣或其他安全設備而犯之者。
三、攜帶兇器而犯之者。
四、結夥三人以上而犯之者。
五、乘火災、水災或其他災害之際而犯之者。
六、在車站或埠頭而犯之者。
前項之未遂犯罰之。